【裁判字號】    98,訴,447
【裁判日期】    980902
【裁判案由】    強盜等
【裁判全文】
臺灣苗栗地方法院刑事判決               98年度訴字第447號
公  訴  人  臺灣苗栗地方法院檢察署檢察官
被      告  乙○○
                    （另案在臺灣臺中監獄苗栗分監執行中）
指定辯護人  張智宏律師
上列被告因強盜等案件，經檢察官提起公訴（98年度偵字第3039
號），本院判決如下：
    主  文
乙○○犯準強盜未遂罪而有刑法第三百二十一條第一項第二、三
款之情形，累犯，處有期徒刑肆年捌月。
    事  實
一、乙○○前因竊盜案件，經本院以93年度苗簡字第54號判決判
    處有期徒刑6 月確定；復因違反毒品危害防制條例案件，經
    本院以93年度訴字第156 號判決判處有期徒刑1 年4 月確定
    ；又因竊盜案件，經本院以93年度易字第252 號判決判處有
    期徒刑1 年確定，前開3 罪經本院裁定減刑各為有期徒刑3
    月、8 月、6 月，並定應執行刑為有期徒刑1 年4 月確定，
    後於民國95年6 月16日縮短刑期假釋出監，並於95年11月11
    日假釋付保護管束期滿未經撤銷，視為已執行完畢。詎乙○○猶不知悔改，意圖為自己不法所有，於98年2 月14日上午
    8 時許，攜帶客觀上足對人之生命、身體、安全構成威脅，
    具有危險性之兇器破壞剪1 支（未經扣案），破壞並扯落丙○○○所有之苗栗縣苗栗市○○里○○路76巷16號房屋（下
    稱前揭盜所）之浴室水泥窗上鐵條之安全設備後，無故侵入
    該址空屋（無故侵入住居部分未據告訴），物色且翻找財物
    而著手竊盜，嗣尚未發現值錢財物卻聽聞人聲，唯恐形跡敗
    露而欲離開之際，遭正執行巡邏勤務、據報前來查緝之苗栗
    縣警察局苗栗分局南苗派出所員警甲○○發現其正欲逃離前
    揭盜所，甲○○立即表明員警身份並喝令乙○○不要動，然
    乙○○不從，甲○○遂持續追捕乙○○至距前揭盜所約莫28
    公尺外之群鑫學生套房前空地，見乙○○騎上機車準備逃逸
    ，便將乙○○撲倒並壓制在地，詎乙○○趁甲○○準備以手
    銬銬住其雙手之隙，明知甲○○係依法執行職務之公務員，
    竟基於脫免逮捕而當場施以強暴、妨害公務及重傷之犯意，
    隨手抓起身旁地上之水泥塊，往後揮擊砸中甲○○頭部，乙○○因而掙脫甲○○之壓制，並於起身後與甲○○拉扯之際
    ，再持上開水泥塊朝甲○○頭部毆擊1 次，甲○○因而難以
    抗拒乙○○之強暴行為而不支倒地，乙○○又持上開水泥塊
    朝甲○○頭部敲擊數次，致甲○○受有頭部外傷併腦震盪、
    臉部多處擦傷等傷害而重傷未遂，乙○○隨即騎乘上開機車
    逃離現場。嗣警據報調閱沿路監視錄影器監視畫面，循線追
    查，始悉上情。
二、案經甲○○、丙○○○訴由苗栗縣警察局苗栗分局報告臺灣
    苗栗地方法院檢察署檢察官偵查起訴。
    理  由
壹、證據能力部分
一、苗栗縣警察局苗栗分局南苗派出所警員甲○○、警務員兼所
    長吳國偉2 人於98年2 月14日出具之職務報告，係被告以外
    之人於審判外之陳述，且無符合刑事訴訟法第159 條之1 至
    第159 條之4 所定傳聞法則例外規定之情事，並經辯護人於
    言詞辯論終結前聲明異議其證據能力，是依刑事訴訟法第15
    9 條第1 項規定，該職務報告應無證據能力。
二、證人甲○○、丁○○○於警詢中所為陳述，為被告以外之人
    於審判外之陳述，屬傳聞證據，經辯護人於本院準備程序中
    就該供述之證據能力提出爭執（本院98年度訴字第447 號卷
    〈下稱本院卷〉第39頁），本院審酌該陳述作成之狀況，並
    考量上開證人於本院審理時業經傳喚到庭具結作證，經檢、
    辯雙方為交互詰問，因認上開證人於警詢時未具結所為之陳
    述，尚與刑事訴訟法第159 條之2 或第159 條之3 所定情形
    不相符合，復查無其他得例外取得證據能力之法律依據，該
    項證據方法應予排除，不得作為本案證明被告有罪之依據。
三、當事人、代理人或辯護人於法院調查證據時，知有第159 條
    第1 項不得為證據之情形，而未於言詞辯論終結前聲明異議
    者，視為有前項之同意，刑事訴訟法第159 條之5 第2項 定
    有明文。查本件檢察官、被告、辯護人於本院審理中言詞辯
    論終結前均未爭執行政院國軍退除役官兵輔導委員會臺北榮
    民總醫院98年2 月16日診斷證明書、大千綜合醫院98年2 月
    18日乙種診斷證明書、車籍查詢基本資料詳細畫面、現場示
    意圖之證據能力，揆諸上揭法條，上開被告以外之人於審判
    外之書面陳述均具有證據能力，合先敘明。
貳、實體部分
一、訊據被告乙○○固坦承伊於上開時、地持上揭破壞剪侵入前
    揭盜所行竊未得手後，為順利脫逃以水泥塊攻擊追捕伊之員
    警甲○○致傷等情，惟矢口否認有何準強盜及重傷未遂之犯
    行，辯稱：伊著手行竊未得任何財物，旋即離去上開房屋，
    直到伊走到距離該房屋約4 、50公尺遠之機車停放處、遭員
    警甲○○撲倒在地前，均未發覺有人跟隨在後，伊隨後對甲○○之強暴行為並非「當場」為之，故不成立準強盜罪；又
    伊以水泥塊毆擊甲○○，僅為掙脫甲○○之逮捕，伊見甲○○遇襲倒地後，立刻騎車駛離現場，並無繼續以水泥塊攻擊
    甲○○，即無使甲○○受重傷害之故意云云。惟查：
（一）被告於前述時、地持破壞剪1 把毀壞告訴人丙○○○所有
      上揭房屋之浴室鐵條窗戶之安全設備，並侵入行竊並未得
      財乙情，業據證人即目擊證人丁○○○、證人即獲報趕到
      現場執行查緝職務之員警甲○○證述綦詳，復有案發地點
      照片1 張、浴室鐵窗遭破壞情形照片7 張、屋內遭翻箱倒
      櫃竊取財物之現場照片4 張、竊嫌乙○○騎乘機車行竊前
      路口監視翻拍照片2 張等附卷可稽（臺灣苗栗地方法院檢
      察署98年度偵字第3039號卷第33至35頁、第37頁），足認
      被告此部分自白與事實相符。又被告遭甲○○撲倒在地後
      ，趁隙拾起身旁地上之水泥塊毆擊甲○○頭部，致甲○○
      無以抗拒而不支倒地並受有頭部外傷併腦震盪、臉部多處
      擦傷等傷害乙節，業據證人即告訴人甲○○指證歷歷，核
      與證人即目擊證人丁○○○之證述互核相符，且有員警甲○○遭竊嫌乙○○持水泥塊攻擊昏迷現場照片3 張、竊嫌
      乙○○及警員甲○○之水泥塊照片1 張、竊嫌乙○○騎乘
      機車逃逸路口監視照片1 張等存卷可資佐證（臺灣苗栗地
      方法院檢察署98年度偵字第3039號卷第36、37頁），復有
      行政院國軍退除役官兵輔導委員會臺北榮民總醫院98年2
      月16日診斷證明書、大千綜合醫院98年2 月18日乙種診斷
      證明書各1 份等在卷可查（臺灣苗栗地方法院檢察署98年
      度偵字第3039號卷第30、31頁），堪信被告上述自白與事
      實相符。
（二）被告雖辯稱伊離去前揭盜所之際，並未有人追捕之，且伊
      施強暴於甲○○之時，已遠離前揭盜所4 、50公尺遠，並
      非為脫免逮捕而「當場」施強暴行為云云，然查：
   1、按刑法第329 條所謂當場，固不以實施竊盜或搶奪者尚未
      離去現場為限，即已離盜所而尚在他人跟蹤追躡中者，仍
      不失為當場（最高法院28年上字第1984號判例可資參照）
      。經查：證人甲○○於本院審理中結證稱：「…有一個婦
      人跟我說在76巷16號有竊案發生，裡面疑似有竊嫌，當我
      走過去的時候，到達示意圖（本院卷第91頁）中菜園的部
      分，看到竊嫌從76巷16號往外衝，我的直覺反應他應該就
      是竊嫌，所以就追過去…」、「（問：當時是否有跟他大
      喊你是警察？）答：有，我有喊我是警察不要動。」、「
      （問：你看到被告喊警察不要動，當時你與被告距離多遠
      ？）答：大概六、七公尺。」、「（問：你看到被告時，
      被告在你的何方？）答：在我的左前方，因為我看到他是
      衝出來的。」、「（問：婦人跟你講說房子有人，到你看
      到被告，這中間經過多久？）答：很快，不到一分鐘，她
      講完我就過去，一過去就看到被告衝出來。」、「（問：
      什麼狀況讓你認為從裡面衝出來的就是竊嫌？）答：那裡
      就只有這間房子，旁邊沒有別間房子，他從這間房子衝出
      來，…就是照我們職業判斷。」、「（問：你在看到被告
      之後你說你有大叫警察不要動，你講了幾次？）答：二次
      有。」、「（問：他還是繼續往前走去發動機車？）答：
      是的。」等語甚明（本院卷第58至68頁），且經證人丁○○○證述其目睹甲○○追捕被告乙情明確，足徵被告自離
      去前揭盜所至前往上開機車停放處之逃逸路線，為甲○○
      清楚知悉，顯見被告離去上開盜所時，即為甲○○發現並
      呼叫追捕，且從未離開甲○○之視線。況且，自甲○○目
      擊被告逃離行竊處所之位置至被告上開機車停放地即其攻
      擊甲○○之位置，直線距離約28公尺，此經證人即現場勘
      察之員警甲○○、邱正偉結證明確，復製有0214專案現場
      示意圖1 份存卷可佐（本院卷第91頁），足認被告對甲○○所施之強暴行為雖已離盜所，但仍在他人跟蹤追躡中，
      揆諸上開判例意旨，係屬當場自明。
   2、又被告於本院審理中雖辯稱：伊離開前揭盜所後，並無發
      現有人跟隨在後，而係直至伊將甲○○打倒在地後，轉身
      才發現甲○○係員警云云，然據被告曾於警詢中經詢問後
      坦承伊自上揭房屋衝出後，甲○○即上前表明身份並喝令
      伊不准動，且甲○○當時係身著警察制服等節不諱（臺灣
      苗栗地方法院檢察署98年度偵字第3039號卷第7 頁），復
      據被告於警詢及偵訊中均供承伊因於搜尋財物之際，發覺
      有人始方逃離乙情不隱（臺灣苗栗地方法院檢察署98年度
      偵字第3039號卷第7 頁、98年度他字第168 號卷第46頁）
      ，佐以證人甲○○證述其於被告身後約6 、7 公尺處喝令
      其不准動，及被告於掙脫其壓制後，曾起身與其面對面拉
      扯並再持水泥塊攻擊其頭部等語明確（詳如後述）是堪信
      被告會逃離前揭盜所乃因行竊失風被人發覺，循常理而論
      ，自應有遭人追捕之預見可能性，再參諸甲○○於被告身
      後喝令「警察不要動」2 次並持續追逐被告至前述機車停
      放處等節，故上述自離盜所後即遭員警追捕乙節應為被告
      於逃逸時所知悉，則被告於本院審理中翻異前詞，改辯以
      未發覺有人跟隨在後、將甲○○毆倒在地後方察覺其係員
      警云云，顯係卸責之詞，殊無可採。是被告為脫免逮捕，
      主觀上明知伊遭追捕而仍對追捕伊之員警施以強暴手段乙
      情，堪予認定。
（三）至被告復辯稱伊僅持水泥塊敲擊甲○○頭部2 次，甲○○
      即倒地昏迷，伊立刻騎乘上開機車駛離現場，伊並無於甲○○倒地後進一步持水泥塊毆擊甲○○頭部之行為，故無
      重傷害故意云云。但查：由證人甲○○於本院審理中證述
      ：「（問：你剛才說你倒地的時候他繼續攻擊，大概攻擊
      幾下？）答：二到三下，當時我意識清楚，因為他第一次
      攻擊我的頭的時候感覺到痛，第二次我就整個麻掉，但是
      意識還是有，只是不能動。第一次攻擊我的頭部這邊後面
      （證人指後腦勺），我與他正面拉扯，後來他被我壓在地
      上，我要給他上銬，我一個人壓他，他就有一隻手可以動
      ，所以拿了一個水泥塊就翻過來這樣敲，我被敲了第一下
      手就鬆掉，二個人就站起來拉扯，他就敲第二下我就暈倒
      整個人仰躺下去，他坐在我的正面還在敲我的頭部，他都
      是敲我的頭部。」、「（問：當時被告是否很用力？）答
      ：一定很用力的。」、「（問：請確認整個過程中被告總
      共拿水泥塊砸你的頭部幾次？）答：制伏中的時候一次，
      第二次敲我的頭，那次我整個人暈倒但還有意識，我躺下
      去的時候他又砸了二次還是三次，砸頭部不同位置，但是
      針對頭部敲。」、「（問：當時是否有戴安全帽或是警帽
      ？）答：當時我到現場安全帽就脫下來。」等語綦詳（本
      院卷第58至68頁），堪信甲○○遭襲2 次後雖已倒地，但
      對被告後續之舉動仍有意識，復據證人丁○○○於本院行
      交互詰問時證稱：「（問：你看到小偷是很用力的打還是
      很輕的打？）答：很用力的敲，警察一直掙扎，他壓在警
      察上面，他用力的一直敲。」、「（問：你剛才說歹徒當
      時有敲警察，到底敲幾下是否有辦法確定？）答：他猛敲
      敲敲，一直敲，很大力。」、「（問：是否有看到幾下？
      ）答大概有十多下。」乙節至明，雖甲○○與丁○○○有
      關被告敲擊甲○○頭部次數之證述內容或有出入，惟2 名
      證人對甲○○倒地後被告壓在甲○○身上，持續以水泥塊
      敲擊甲○○頭部乙節並無二致，應堪採信。再佐以證人即
      後赴現場支援、目擊甲○○傷況之員警邱正偉結證稱支援
      警力抵達現場時甲○○意識不清之事明確。另徵諸被告使
      用之兇器、被害人遭攻擊之部位及所受之傷害：先就部位
      而論，人體頭部、右後枕部（後腦勺），係人類生命最重
      要之中樞部位，即使僅遭挫傷重則死亡，輕則成為植物人
      或癱瘓之殘廢狀態；再就兇器以觀，該兇器材質為水泥硬
      塊，且較握拳略大，此可參臺灣苗栗地方法院檢察署98年
      度偵字第3039號卷第44頁卷附照片中該水泥塊與周遭物品
      之比例可證，且為被告所不爭執；再就傷勢言，被告手持
      水泥塊數次毆擊甲○○頭部，先後致其鬆開制伏被告之雙
      手、全身麻痺無力、倒地並昏厥，益證被告用力之猛，足
      徵被告明知其行為可能導致甲○○受有重傷之結果，仍有
      意使其發生。綜上，足徵被告持水泥塊重擊甲○○未著任
      何防護裝置之頭部，並造成甲○○受有如事實欄所載傷害
      ，具備重傷害故意而未致重傷結果，是以被告重傷未遂之
      犯行亦堪以認定。被告辯稱無重傷害犯意云云，實為避重
      就輕之詞，難以採信。
（四）按刑法第329 條規定擬制為強盜罪之強暴、脅迫構成要件
      行為，乃指達於使人難以抗拒之程度者而言，是與強盜罪
      同其法定刑，尚未違背罪刑相當原則，與憲法第23條比例
      原則之意旨並無不符，業經司法院大法官會議釋字第630
      號解釋在案，然於脫免逮捕之情形，行為人所施之強暴、
      脅迫，若客觀上已足以使被害人失其阻止竊賊脫逃之意思
      自由，即屬使人難於抗拒（最高法院96年度台上字第4009
      號判決意旨可參）。本件被告為脫免逮捕，持水泥塊攻擊
      甲○○致其不支倒地，已如前述，至使甲○○因無法繼續
      追趕，而達到難以抗拒之程度，客觀上已足認定其已失卻
      阻止被告脫逃之意思自由，核與上開大法官會議釋字第63
      0 號解釋意旨並無不符，足堪認定。
二、綜上所述，參互各情，被告確有持兇器破壞安全設備侵入上
    揭處所竊盜未遂，並為脫免逮捕，對依法執行追緝勤務之公
    務員施強暴行為，且持水泥塊重傷甲○○未遂，至使甲○○
    難以抗拒之事實，本件罪證已明，是被告前開所辯各節，要
    屬卸責之詞，尚難採信，其犯行堪以認定，應予依法論科。
三、有關證人丙○○○、林吳冉妹部分，業經公訴檢察官於審理
    程序中捨棄傳喚（本院卷第56頁），是本院爰不予調查，併
    此敘明。
四、按刑法第329 條之犯罪構成要件中所謂強暴，係指以有形之
    暴力行為強加諸被害人之身體，只須行為人實施強暴行為即
    可，不以使人不能抗拒為必要，另按刑法第329 條規定擬制
    為強盜罪之強暴、脅迫構成要件行為，乃指達於使人難以抗
    拒之程度者而言，有司法院大法官會議釋字第630 號解釋可
    供參照。次按刑法第329 條之以強盜論，即以強盜罪相當條
    文處罰之意，並非專以第328 條第1 項之強盜論，故第330
    條所謂犯強盜罪，不僅指自始犯強盜罪者而言，即依第329
    條以強盜論者，亦包括之，如此項準強盜有第321 條第1 項
    各款情形之一，自應依第330 條論處，最高法院著有25年上
    字第6626號判例意旨足資參照。再按犯強盜罪，於實施強暴
    行為之過程中，如別無傷害之故意，僅因拉扯致被害人受有
    傷害，乃施強暴之當然結果，固不另論傷害罪；然因強盜罪
    非以傷害人之身體為當然之手段，若具有傷害犯意且發生傷
    害之結果，自應另負傷害罪責，最高法院著有91年度台上字
    第1441號判決可供參考。是核被告所為，係犯刑法第135 條
    第1 項之妨害公務罪，刑法第278 條第3 項、第1 項之重傷
    未遂罪，及犯刑法第329 條準強盜未遂罪，而有同法第321
    條第1 項第2 款、第3 款所定毀越安全設備及攜帶兇器之情
    形（第2 款之加重條件，起訴書於犯罪事實欄已為記載，僅
    漏引該款，附此敘明），應依同法第330 條第2 項、第1 項
    加重強盜未遂罪論處。起訴書認被告係犯刑法第277 條第1
    項之傷害罪，惟被告係基於重傷之故意，對甲○○施以上開
    強暴行為，業據本院認定如前，又此部分業經蒞庭檢察官當
    庭更正起訴法條（本院卷第84頁），本院毋庸就此部分再為
    變更起訴法條，附此敘明。被告以一行為犯前揭加重準強盜
    未遂、妨害公務及重傷未遂3 罪，係一行為觸犯數罪名，爰
    依刑法第55條規定，從一重論以加重準強盜未遂罪。被告有
    事實欄所載之前犯判刑、執行完畢情形，有臺灣高等法院被
    告前案紀錄表1 份在案可稽（本院卷第4 至27頁），其在5
    年以內故意再犯本件之罪，為累犯，應依法加重其刑。被告
    雖已著手竊盜及重傷行為之實施，惟未生竊盜及重傷害之結
    果，其犯罪尚屬未遂，爰依刑法第25條第2 項之規定，按既
    遂犯之行度減輕其刑，並依法先加後減之。
五、爰審酌被告曾有違反毒品危害防制條例、偽造文書、竊盜等
    前科，有臺灣高等法院被告前案紀錄表在案可按，素行不佳
    ，且正值壯年，不思以正當工作賺取所需，竟潛入他人住宅
    行竊，更於為警查獲之際，對於執行公務之員警施加暴力致
    成傷，漠視公權力，行為乖張，所生之危害重大，且被告犯
    後僅坦承部分犯罪事實，避重就輕，犯後態度不佳，及其智
    識程度、檢察官之求刑等一切情狀，量處如主文所示之刑，
    以資儆懲。
六、至公訴檢察官雖請求併行諭知強制工作之保安處分，惟按保
    安處分係針對受處分人將來之危險性所為之處置，以達教化
    、治療之目的，為刑罰之補充制度。我國現行刑法採刑罰與
    保安處分雙軌制，係在維持行為責任之刑罰原則下，為協助
    行為人再社會化之功能，以及改善行為人潛在之危險性格，
    期能達成根治犯罪原因、預防犯罪之特別目的。是保安處分
    中之強制工作，旨在對嚴重職業性犯罪及欠缺正確工作觀念
    或無正常工作因而犯罪者，強制其從事勞動，學習一技之長
    及正確之謀生觀念，使其日後重返社會，能適應社會生活。
    竊盜犯贓物犯保安處分條例第3 條第1 項規定：「18歲以上
    之竊盜犯、贓物犯，有犯罪之習慣者，得於刑之執行前，令
    入勞動場所強制工作。」，即係本於保安處分應受比例原則
    之規範，使保安處分之宣告，與行為人所為行為之嚴重性、
    行為人所表現之危險性及對於行為人未來行為之期待性相當
    之意旨而制定，而由法院視行為人之危險性格，決定應否令
    入勞動處所強制工作，以達預防之目的。經查，被告前雖有
    判罪執行紀錄，但除本案所犯之加重強盜罪外，其餘分別於
    84年、90年、92年、93年及96年各犯1 次竊盜罪，各罪間相
    隔甚遠，尚難遽認其有犯罪之習慣，其因一時貪心萌生歹念
    為上開犯行，且案發後自警詢、偵訊、迄本院審理時均坦承
    竊盜犯行，認所宣告之刑已足收警惕矯治之效，況改正本案
    被告竊盜犯行之有效方法，在於提供適當之更生保護、就業
    機會及社會扶助等，並非僅有執行強制工作之保安處分一途
    ，而強制工作之保安處分係就被告人身自由之長期且嚴格之
    限制，自應從嚴認定之，是揆諸上揭規定與說明，本院認就
    被告本件加重強盜犯行予以處罰，即為已足，尚無併予諭知
    強制工作之必要，附此敘明。
七、被告攜帶用以行竊之破壞剪1 支，雖為被告所有供犯罪所用
    之物，然已為其遺留現場乙節，業據其於本院審理中供明在
    卷（見本院卷第82頁），且經命警至現場搜尋，並未尋獲之
    情，亦有員警職務報告1 件在卷可憑，為免將來執行沒收之
    困難，爰不予宣告沒收；又被告用以攻擊甲○○之水泥塊1
    個，雖係供犯罪所用之物，然係被告在犯罪地點附近拾得，
    並非被告所有，亦不予宣告沒收，附此敘明。
八、應適用法條：
（一）刑事訴訟法第299 條第1 項前段。
（二）刑法第329 條、第330 條第1 項、第2 項、第321 條第1
      項第2 款、第3 款、第278 條第1 項、第3 項、第135 條
      第1 項、第25條第2 項、第47條第1 項、第55條。
（三）刑法施行法第1 條之1 。
本案經檢察官蕭慶賢到庭執行職務。
中    華    民    國    98    年     9    月     2    日
                  刑事第二庭  審判長法  官  楊清益
                                    法  官  林大為
                                    法  官  魏宏安
以上正本證明與原本無異。
如不服本判決應於收受判決後10日內向本院提出上訴書狀，並應
應敘述具體理由。其未敘述上訴理由者，應於上訴期間屆滿後20
日內向本院補提理由書 (均須按他造當事人之人數附繕本)「 切
勿逕送上級法院」。告訴人或被害人如對本判決不服者，應具備
理由請求檢察官上訴，其上訴期間之計算係以檢察官收受判決正
本之日期為準。
                                    書記官  張玉楓
中    華    民    國    98    年    9     月    2     日
附錄本判決論罪科刑依據之法條：
中華民國刑法第329條
竊盜或搶奪，因防護贓物、脫免逮捕或湮滅罪證，而當場施以強
暴脅迫者，以強盜論。
中華民國刑法第330條第1項
犯強盜罪而有第 321 條第 1 項各款情形之一者，處 7 年以上有
期徒刑。
中華民國刑法第321條第1項第2款、第3款
犯竊盜罪而有左列情形之一者，處6 月以上、5 年以下有期徒刑
：
二、毀越門扇、牆垣或其他安全設備而犯之者。
三、攜帶兇器而犯之者。
中華民國刑法第278條第1項、第3項
使人受重傷者，處 5 年以上 12 年以下有期徒刑。
第 1 項之未遂犯罰之。
中華民國刑法第135條第1項
對於公務員依法執行職務時，施強暴脅迫者，處 3 年以下有期徒
刑、拘役或 3 百元以下罰金。


司法院資訊處製作；財團法人民間司法改革基金會備份。
